臺灣宜蘭地方法院民事簡易判決
111年度羅簡字第282號
原      告  第一產物保險股份有限公司


法定代理人  李正漢  



訴訟代理人  陸文進  
被      告  林義雄  
上列當事人間請求侵權行為損害賠償（交通）事件，本院於中華
民國111年10月17日言詞辯論終結，判決如下：    
　　主　文
被告應給付原告新臺幣陸萬壹仟壹佰貳拾玖元，及自民國一百一
十一年六月三日起至清償日止，按週年利率百分之五計算之利息
。
原告其餘之訴駁回。
訴訟費用由被告負擔三分之一，餘由原告負擔。
本判決第一項得假執行。
　　事實及理由
壹、程序部分
    本件被告經合法通知，未於言詞辯論期日到場，核無民事訴
    訟法第386條各款所列情形，爰依民事訴訟法第385條第1項
    前段之規定，准原告之聲請，由其一造辯論而為判決。
貳、實體部分　　
一、原告主張：被告於民國110年8月5日16時許，駕駛車牌號碼0
    000-00號車輛，行經宜蘭縣大同鄉台7線88公里處附近，因
    違規跨越行車分向限制線而逆向駛入對向車道之疏失，因而
    撞及行駛於對向車道之訴外人洪子欽所有車牌號碼000-0000
    號車輛（下稱系爭車輛）。茲因系爭車輛業經洪子欽向原告
    投保車體險，而上開保險事故發生在保險期間，原告乃依保
    險契約之約定，給付系爭車輛之修復費用合計新臺幣（下同
    ）185,000元（工資32,028元、零件費用137,634元、塗裝15
    ,338元），原告已依法取得代位求償之權。為此，爰依保險
    法第53條規定及民法侵權行為之法律關係，提起本件訴訟等
    語，並聲明：被告應給付原告185,000元，及自起訴狀繕本
    送達翌日起至清償日止，按週年利率5%計算之利息。
二、被告經合法通知，未於言詞辯論期日到場，亦未提出書狀為
    任何聲明或陳述。
三、得心證之理由：
(一)查原告主張被告因過失致原告所承保車體險之系爭車輛受有
    損害，原告已賠付被保險人洪子欽系爭車輛修復費用185,00
    0元（工資32,028元、零件費用137,634元、塗裝15,338元）
    等情，業據原告提出與其所述相符之汽車保險計算書、電子
    發票證明聯、系爭車輛行照影本、現場蒐證照片、宜蘭縣政
    府警察局三星分局英士派出所道路交通事故當事人登記聯單
    、道路交通事故現場圖、估價單、車輛維修照片、理賠受理
    查詢作業、賠案領款狀況查詢等為據，並與宜蘭縣政府警察
    局三星分局檢送本院之道路交通事故調查筆錄、道路交通事
    故現場圖、道路交通事故調查報告表(一)、(二)、現場照片
    等相符（見本院卷第15-31、35-73、115-127頁），又被告
    對於原告上開主張之事實，已於相當期間受合法通知，而於
    言詞辯論期日未到場，亦未提出書狀作何聲明或陳述，依民
    事訴訟法第436條第2項、第280條第3項、第1項之規定，視
    同自認，本院綜合上開證據調查結果，自堪信原告主張上開
    事實為真實。
(二)再「因故意或過失，不法侵害他人之權利者，負損害賠償責
    任。」「汽車、機車或其他非依軌道行駛之動力車輛，在使
    用中加損害於他人者，駕駛人應賠償因此所生之損害。」「
    不法毀損他人之物者，被害人得請求賠償其物因毀損所減少
    之價額。」「負損害賠償責任者，除法律另有規定或契約另
    有訂定外，應回復他方損害發生前之原狀。」「第1項情形
    ，債權人得請求支付回復原狀所必要之費用，以代回復原狀
    。」「損害賠償，除法律另有規定或契約另有訂定外，應以
    填補債權人所受損害及所失利益為限。」民法第184條第1項
    前段、第191條之2前段、第196條、第213條第1項、第3項、
    第216條第1項分別定有明文。又「被保險人因保險人應負保
    險責任之損失發生，而對於第三人有損失賠償請求權者，保
    險人得於給付賠償金額後，代位行使被保險人對於第三人之
    請求權；但其所請求之數額，以不逾賠償金額為限。」保險
    法第53條第1項亦有明文。查本件原告與洪子欽就系爭車輛
    訂有車體險之保險契約，業如前述，又被告因過失行為致系
    爭車輛受有損害，原告並因而支出車體險保險金等情，亦經
    本院認定如前，揆諸前揭規定，原告自得於給付金額範圍內
    ，代位行使洪子欽對被告之損害賠償請求權，而向被告請求
    給付。
(三)復按依民法第196條請求賠償物被毀損所減少之價額，得以
    修復費用為估定之標準，但以必要者為限（如修理材料以新
    品換舊品，應予折舊）（最高法院77年度第9次民事庭會議
    決議㈠意旨參照）。經查系爭車輛因受有前揭損害，其修復
    費用為工資32,028元、零件費用137,634元、塗裝15,338元
    ，業如前述，又依行政院所頒固定資產耐用年數表及固定資
    產折舊率之規定，非運輸業用汽車之耐用年數為5年，採定
    率遞減法計算折舊時，折舊率為每年千分之369，而其最後1
    年度之折舊額，加歷年折舊累計額，其總和不得超過該資產
    成本原額10分之9，亦即採用定率遞減法折舊者，最後1年度
    之未折減餘額等於成本10分之1。而查系爭車輛係於104年6
    月出廠，迄本件車禍發生時即110年8月，已6年餘而逾汽車
    之耐用年數，揆諸前開說明，其零件部分應扣除折舊費用10
    分之9，則系爭車輛之零件扣除折舊後之修復費用估定為13,
    763元，再加計無折舊問題之工資費用32,028元、塗裝費用1
    5,338元，故系爭車輛必要之修復費用合計為61,129元（計
    算式：13,763元＋32,028元＋15,338元＝61,129元），揆諸前
    揭說明，原告請求被告給付系爭車輛之必要修復費用即61,1
    29元，應屬有據。
(四)按「給付無確定期限者，債務人於債權人得請求給付時，經
    其催告而未為給付，自受催告時起，負遲延責任。其經債權
    人起訴而送達訴狀，或依督促程序送達支付命令，或為其他
    相類之行為者，與催告有同一之效力。」「遲延之債務，以
    支付金錢為標的者，債權人得請求依法定利率計算之遲延利
    息。」「應付利息之債務，其利率未經約定，亦無法律可據
    者，週年利率為百分之5。」民法第229條第2項、第233條第
    1項前段、第203條分別定有明文。原告對被告之損害賠償請
    求權，為未定給付期限之金錢債權，揆諸前揭規定，原告請
    求被告給付自起訴狀繕本送達被告翌日即111年6月3日（見
    本院卷第81頁）起之法定遲延利息，亦有理由。　　　　
四、綜上所述，原告依保險代位及侵權行為之法律關係，請求被
    告給付61,129元，及自起訴狀繕本送達被告翌日即111年6月
    3日起至清償日止，按年息5%計算之利息，為有理由，應予
    准許。逾此部分之請求，則屬無據，應予駁回。
五、本件原告勝訴部分，係適用簡易程序所為被告敗訴之判決，
    爰依民事訴訟法第389條第1項第3款之規定，依職權宣告假
    執行。
六、本件事證已臻明確，兩造其餘攻擊防禦方法及所提之證據，
    經審酌後均與判決之結果不生影響，爰不另一一論述，併此
    敘明。
七、訴訟費用負擔之依據：民事訴訟法第79條。
中　　華　　民　　國　　111 　年　　11　　月　　14　　日
    　　　　　　　臺灣宜蘭地方法院羅東簡易庭
　　　　　　　　　　　　　　　法　官  張文愷
以上正本係照原本作成。
如對本判決上訴，須於判決送達後二十日內向本院提出上訴狀，
同時表明上訴理由；如已於本判決宣示後送達前提起上訴者，應
於判決送達後十日內補具上訴理由（均須按他造當事人之人數附
繕本）。
如委任律師提起上訴者，應一併繳納上訴審裁判費。
中　　華　　民　　國　　111 　年　　11　　月　　14　　日
                              書記官  林仁修